# 权责发生制和收付实现制

提问人：cmhlist 时间：2017-03-28 09:42:51
部门对于职工薪酬出现了二中不同的核算思路，一种是按每月应发数计提员工工资 社保，按发放数冲。另一种是按照发放数计入工资社保，前后有时间差一个月。还有关于增值税附加税，一种是按应缴数计提，另一种是按照缴纳数计提。 由于税法规定是按照实际支付或者缴纳的金额来抵扣的，大多数人都赞成按照实际支付的数据入账。 但是会计上不是按照权责发生制来的吗？ 有点糊涂了，求教各位。

回答人：chenyiwei
对工资的计提，还是应当从是否符合负债的定义和确认条件这一点来分析。对于应归属于本月的工资，在月末金额一般应能够可靠计量，因此通常理解应当在本月末予以计提。如果基于某些特殊原因，部分薪酬在其所属月份的月末不能可靠计量的（如高层人员奖金），则在其金额能够可靠计量时（如股东大会或董事会通过时）予以确认。
对于增值税一般纳税人的附加税，因为是根据实际缴纳的增值税和消费税作为基数计算的，而增值税的实际缴纳金额因同时受到销项税额和进项税额的影响而比较复杂，可能事先难以合理估计，在此情况下也可以接受在实际缴纳月份予以确认的做法。但与简易方法计缴的增值税和消费税对应的附加税费仍应按权责发生制原则，在计提主税时予以同步计提确认。